臺灣高等法院高雄分院刑事判決　　　　 94年度上訴字第670號
上　訴　人　臺灣屏東地方法院檢察署檢察官
被　　　告　甲○○
上列上訴人因被告違反毒品危害防制條例案件，不服臺灣屏東地
方法院94年度訴字第51號中華民國94年3 月23日第一審判決（起
訴案號：臺灣屏東地方法院檢察署93年度毒偵字第2123、2194號
；併辦案號：同署93年度毒偵字第7082號、94年度毒偵字第375
號），提起上訴，本院判決如下：
    主  文
原判決關於施用第二級毒品及定應執行刑部分均撤銷。
甲○○連續施用第二級毒品，處有期徒刑伍月，如易科罰金，以
參佰元折算壹日。
    事  實
一、甲○○曾因施用毒品案件，經原審法院以93年度毒聲字第20
    7 號裁定送觀察、勒戒後，認無繼續施用毒品傾向，於民國
    93年5 月12日執行完畢釋放，經臺灣屏東地方法院檢察署檢
    察官於93年5 月30日以93年度毒偵字第245 號為不起訴處分
    確定。猶不知悔改，於觀察、勒戒執行完畢釋放後5 年內，
    復基於施用第二級毒品甲基安非他命（起訴書誤載為安非他
    命）之概括犯意，自93年9 月24日起至94年1 月7 日止，連
    續在屏東縣枋寮鄉○○村○○路123 號住處房間內，或友人
    「坤仔」位於屏東縣水底寮住處等地，以將甲基安非他命粉
    末置入玻璃吸食器內引火燒烤吸食煙霧之方式，施用第二級
    毒品甲基安非他命多次。嗣分別於：(一)93年9 月24日16時30
    分許，在屏東縣屏東市○○路65之5 號前，為警查獲。(二)93
    年10月1 日15時30分許，在高雄縣鳳山市○○街127 號2 樓
    友人龔俊文租屋處內為警查獲。(三)93年10月19日16時50分許
    ，在屏東縣屏東市○○街353 巷35弄29號友人王太郎住處內
    為警查獲。(四)94年1 月12日13時許，在屏東縣枋寮鄉○○村
    ○○路123 號住處為警查獲。
二、案經屏東縣警察局報請臺灣屏東地方法院檢察署檢察官偵查
    起訴暨高雄縣政府警察局鳳山分局、屏東縣警察局枋寮分局
    報請同署檢察官移送併案審理。
    理  由
一、本案被告甲○○（下稱被告）所犯為死刑、無期徒刑、最輕
    本刑為3 年以上有期徒刑以外之罪，被告於本院審理時就被
    訴事實為有罪之陳述，經審判長告以簡式審判程序之旨，並
    聽取當事人之意見後，裁定進行簡式審判程序，先此敘明。
二、上開犯罪事實，業據被告坦承不諱，而被告先後於93年9 月
    24日、10月1 日、10月19日，經警採尿送驗，均檢出尿液中
    呈甲基安非他命反應，有屏東縣衛生局93年10月18日屏縣衛
    檢六字第930411號、93年11月8 日屏縣衛檢六字第930439號
    煙毒及麻醉藥品類委託檢驗結果通知書2 紙及高雄縣政府衛
    生局93年10月21日93煙檢字第2439號煙毒尿液檢驗成績書1
    紙在卷可證，足徵被告所為自白與事實相符，被告確有於前
    揭時地連續施用第二級毒品甲基安非他命之事實，至堪認定
    。又被告曾因施用毒品案件，經原審法院以93年度毒聲字第
    207 號裁定送觀察、勒戒後，認無繼續施用毒品傾向，於民
    國93年5 月12日執行完畢釋放，經臺灣屏東地方法院檢察署
    檢察官於93年5 月30日以93年度毒偵字第245 號為不起訴處
    分確定一情，有臺灣屏東地方法院檢察署刑案資料查註紀錄
    表、臺灣高等法院被告全國前案紀錄表在卷足憑，被告於觀
    察、勒戒執行完畢釋放後5 年內，再犯上開施用第二級毒品
    罪，依毒品危害防制條例第23條第2 項規定，應予論罪科刑
    。
三、按甲基安非他命分別為毒品危害防制條例所定之第二級毒品
    ，是核被告所為，係犯毒品危害防制條例第10條第2 項之施
    用第二級毒品罪。其持有第二級毒品甲基安非他命，嗣進而
    施用之，持有之低度行為應為施用之高度行為所吸收，不另
    論罪。被告多次施用甲基安非他命，時間密接，犯罪構成要
    件相同，顯係基於概括犯意為之，應依連續犯規定論以一罪
    。公訴人雖僅就被告93年9 月20日某時及93年10月19日14
    時許，施用第二級毒品甲基安非他命之犯行提起公訴，惟被
    告其餘施用第二級毒品甲基安非他命之犯行，與起訴部分既
    有連續犯之裁判上一罪關係，自為起訴效力所及，本院自得
    予以一併審理。
四、原審據以論處被告施用第二級毒品罪刑，固非無見。惟查：
    被告於原審雖自白其最後1 次施用甲基安非他命之日期為94
    年1 月11日，惟被告於94年1 月12日為警查獲後採尿送驗，
    並未檢出有甲基安非他命陽性反應，有屏東縣衛生局94年1
    月19日屏縣衛檢六字第940028號檢驗結果通知書1 份在卷可
    考，足見被告上開自白與事實不符，不足採為認定事實之依
    據。原判決依據被告之自白，認定被告最後1 次施用甲基安
    非他命之日期為94年1 月11日，容有未合。檢察官執此事由
    ，指摘原判決不當，為有理由，自應由本院將原判決關於施
    用第二級毒品及定執行刑部分撤銷。審酌被告前因施用毒品
    犯行，經觀察、勒戒後，仍故態復萌，再予施用毒品不輟，
    無視於毒品對於自身健康之戕害及國家對於杜絕毒品犯罪之
    禁令，並審酌被告施用毒品之次數、犯後坦承犯行，態度尚
    佳等一切情狀，量處有期徒刑5 月，並諭知如易科罰金之折
    算標準。至扣案之如原判決附表所示之物品，經送檢驗均僅
    檢出含有海洛因成分，有高雄醫學大學附設中和紀念醫院檢
    驗報告4 紙在卷可稽，因與被告所犯施用第二級毒品犯行無
    關，故不併予宣沒收銷燬（按上開扣案之物品，已經原判決
    於被告所犯施用第一級毒品犯行併予宣告沒收銷燬，合此敘
    明）。
五、被告被訴施用第一級毒品犯行部分，已經原審判決確定，不
    再論列，附此敘明。
據上論結，應依刑事訴訟法第369 條第1 項前段、第364 條、第
299 條第1 項前段，毒品危害防制條例第10條第2 項，刑法第11
條、第56條、第41條第1 項前段，罰金罰鍰提高標準條例第2 條
，判決如主文。
本案經檢察官陳國全到庭執行職務。
中　　華　　民　　國　　94　　年　　7 　　月　　6 　　日
                  刑事第七庭    審判長法  官   莊飛宗
                                      法  官   曾逸誠
                                      法  官   黃三友
以上正本證明與原本無異。
不得上訴。
中　　華　　民　　國　　94　　年　　7 　　月　　7 　　日
　　　　　　　　　　　　　　　　　　　書記官   盧雅婷
附錄本件判決論罪科刑法條：
毒品危害防制條例第10條第2 項：
  施用第二級毒品者，處3年以下有期徒刑。
